---
subtitle: "Suivi pharma - V 1.0"
---

::: {.panel-tabset}

# Introduction

**Suivii des erreurs de préparation des commandes en pharmacie.**

Base de données avec suivi<br>

::: {.callout-tip collapse="true"}
## Auteurs

**Investigateur Coordonnateur** :   Samiya OUAFI
<br>
Pharmacie - Hôpital NOVO (Site de Pontoise)

**Statisticien** : Philippe MICHEL
:::

```{r filename="Setup"}
#| label: setup

rm(list = ls())
#
library(corrplot)
library(readODS)
library(baseph)
library(GGally)
library(ggsci)
library(ggstats)
library(tidyverse)
library(scales)
library(plotly)
library(kableExtra)
library(gtsummary)
library(DataExplorer)
library(colorspace)
library(forestmodel)
library(janitor)
library(fmsb)
library(labelled)
#
classeur <- "pharma.ods"
expx <- FALSE
if (expx) {
  file.create(classeur)
  file.remove(classeur)
  write_ods(iris, classeur)
}

# sessionInfo()
theme_gtsummary_language(language = "fr", decimal.mark = ",")
# theme_gtsummary_journal(journal = "jama")
options(OutDec = ",")
ptest <- list(all_continuous() ~ "wilcox.test", all_categorical() ~ "chisq.test")
#
# load("data/xxx.RData")
```

```{r filename="Import"}
#| label: import

tt <- read_ods("datas/caissecontrole.ods", sheet = "data") |>
  clean_names() |>
  mutate(across(is.character, ~ as_factor(.x))) |> 
  mutate(date = mdy(date))

bn <- read_ods("datas/caissecontrole.ods", sheet = "bnom")
var_label(tt) <- bn$titre

```


```{r filename="Macro de mise en forme des tableaux en html"}
#| label: macro-table

tabph <- function(df, pp) {
  zz <- df |>
    bold_labels() |>
    modify_header(label = " ")
  if (pp) {
    zz <- zz |>
      add_p() |>
      bold_p(t = 0.05)
  }
  zz |>
    as_kable_extra() |>
    kable_styling(c("striped", "hover")) |>
    scroll_box(width = "100%", height = "700px")
}
```

# Description 



```{r filename="Description démographique (tableau)"}
#| label: tbl-demog
#| tbl-cap: Description globale
#| 
tt |>
  dplyr::select(conforme:erreur_galenique) |>
  tbl_summary(missing = "no",
              value = list(conforme = "Oui",
                           presence_frigo = "Oui",
                           erreur_identification = "Oui",
                           abcence_paraphe = "Oui",
                           robot = "Oui",
                           hors_robot = "Oui",
                           frigo = "Oui",
                           solute = "Oui",
                           absence_bon = "Oui",
                           absence_paraphe = "Oui",
                           spe_non_commandee = "Oui",
                           absence_spe_commandee = "Oui",
                           qt_facturee_plus_qt_dispensee = "Oui",
                           qt_facturee_moins_qt_dispensee = "Oui",
                           erreur_dosage = "Oui")) |>
  add_n() |>
  tabph(pp = FALSE)
```

## Conformité globale

On considère comme *conforme* une préparation qui ne présente aucune des erreurs listée dans le tableau.

```{r}
#| label: conform

erreur <- tt |> 
  dplyr::select(erreur_identification : erreur_galenique) |> 
  mutate(across(everything(), ~ ifelse(.x == "Oui",1, 0))) |> 
   rowwise() |>
  mutate(nb_erreur = sum(c_across(everything()))) |>
  mutate(conforme = as.factor(ifelse(nb_erreur == 0, "Oui", "Non"))) |> 
  mutate(nb_erreur = as.factor(nb_erreur)) |> 
  ungroup()
  
```

```{r}
#| label: tbl-conform1
#| tbl-cap: Conformité calculée à partir du nombre d'erreurs

erreur |>
  dplyr::select(nb_erreur,conforme) |>
  tbl_summary(missing = "no",
              value = list(conforme = "Oui")) |>
  add_n() |>
  tabph(pp = FALSE)
```

## Erreurs fréquentes

```{r}
#| label: tbl-erfq
#| tbl-cap: Erreurs fréquentes

ner <- erreur |>
  dplyr::select(-nb_erreur, -conforme) |>
pivot_longer(cols = everything(), names_to = "erreur", values_to = "presence") |>
  group_by(erreur) |>
  
  summarise(n = sum(presence == 1)) |>
  arrange(desc(n)) 

ner |> 
  kbl() |> 
    kable_material(c("striped", "hover", "responsive"))
```


:::
